【裁判字號】    96,易,1099
【裁判日期】    970430
【裁判案由】    竊盜
【裁判全文】
臺灣臺南地方法院刑事判決              96年度易字第1099號
公  訴  人  臺灣臺南地方法院檢察署檢察官
被      告  丙○○
            乙○○
上列被告等因竊盜案件，經檢察官提起公訴（九十五年度偵字第
一七九０六號），本院判決如下：
    主  文
丙○○共同攜帶兇器竊盜，累犯，處有期徒刑玖月。扣案之電纜
剪壹支沒收。
乙○○共同攜帶兇器竊盜，處有期徒刑捌月，緩刑貳年，並應依
執行檢察官之命令，向指定之公益團體、地方自治團體或社區，
提供肆拾小時之義務勞務。扣案之電纜剪壹支沒收。
    事  實
一、丙○○先前於民國九十三年間因違反毒品危害防制條例案件
    ，經臺灣高雄地方法院判處有期徒刑四月確定，並於九十三
    年十二月十二日執行完畢。詎其不知悔改，在威毓股份有限
    公司向鼎雲皮革股份有限公司（下稱鼎雲公司）所承租，位
    於臺南縣新營市○○路四十七號，而與鼎雲公司在同一廠區
    之廠房擔任堆高機駕駛之期間，因受雇於鼎雲公司而在該公
    司位於上址廠房之工務室（即電氣室，下稱工務室）整修更
    新水電儀器設備之乙○○，有使用電線外皮供包覆使用之需
    ，渠二人竟未經鼎雲公司之同意，共同基於意圖不法所有之
    犯意聯絡，乙○○提供客觀上可供兇器使用之老虎鉗一支予
    丙○○，由丙○○於九十六年五月六日十五時許，至鼎雲公
    司廠房二樓置物區（侵入建築物部分未據告訴），持上開老
    虎鉗剪取電箱內為鼎雲公司所有之淺綠色電纜線一條（長約
    二十公尺）及深綠色之電纜線一條（長約十公尺），得手後
    攜至工務室交予乙○○，乙○○並將上開淺綠色電纜線約十
    公尺之部分剪下，並剝離剪下部分之外皮與裸銅線以備使用
    ；又乙○○亦知丙○○要向其借用電纜剪（俗稱鸚哥剪）剪
    取鼎雲公司廠房周圍之電纜線供販賣得款，二人並接續上開
    共同意圖不法所有之犯意聯絡，由丙○○持乙○○提供乙○○所有可供兇器使用之電纜剪一支，於同日二十時許在鼎雲
    公司廠房外圍，持該電纜剪剪取鼎雲公司所有之電纜線三條
    得手，丙○○並於同年月七日十九時許以新臺幣二千二百元
    之價格，將前開竊得之三條電纜線販售予位於高雄縣茄萣鄉
    不詳廢鐵場。嗣因劉吉龍曾見丙○○上開在鼎雲公司廠房二
    樓置物區內剪取電纜線之情形而對外反應，經警獲報後通知
    丙○○到案說明，始循線查知上情，並扣得上揭供剪取電纜
    線使用之電纜剪一支，及在工務室查獲遭竊之淺綠色電纜線
    一條（長約十公尺）、深綠色之電纜線一條（長約十公尺）
    以及原屬該淺綠色電纜線一部分而已遭剝離外皮與裸銅線之
    電纜線（外皮及裸銅線各長約十公尺）。
二、案經鼎雲公司訴由臺南縣警察新營分局報請臺灣臺南地方法
    院檢察署檢察官偵查起訴。
    理  由
一、按被告以外之人於偵查中向檢察官所為陳述，除顯有不可信
    之情況者外，得為證據，刑事訴訟法第第一百五十九條之一
    第二項定有明文。偵查中對被告以外之人（包括證人、鑑定
    人、告訴人、被害人及共同被告等）所為之偵查筆錄，性質
    上雖屬傳聞證據，惟現階段刑事訴訟法規定檢察官代表國家
    偵查犯罪、實施公訴，依法有訊問被告、證人及鑑定人之權
    ，證人、鑑定人且須具結，而實務運作時，檢察官偵查中向
    被告以外之人所取得之陳述，原則上均能遵守法律規定，不
    致違法取供，其可信度極高，故被告以外之人於偵查中已具
    結而為證述，除反對該項供述得具有證據能力之一方，已釋
    明「顯有不可信之情況」之理由外，應有證據能力。甲○○
    、劉吉龍於偵查中之經具結後之證述，其等陳述過程既未受
    其他外力影響，摻入虛偽之可能性甚低，亦無違法取證情事
    ，係屬真意陳述，於客觀上顯無不可信之情況，依上開規定
    ，應認具有證據能力。再者庚○○、甲○○之警詢以及贓物
    認領保管單，檢察官及被告丙○○、乙○○於本院調查證據
    時，均知曉為審判外之言詞及書面陳述，且至言詞辯論終結
    前均未聲明異議，本院審酌上開言詞及書面陳述作成之情況
    ，認為適當，依刑事訴訟法第一百五十九條之五第二項規定
    ，得為證據。再者傳聞法則係對於被告以外之人於審判外之
    言詞或書面陳述，亦即針對被告以外之人於審判外以言詞或
    書面所為之供述證據而為之規範，卷附行竊及起獲贓物和現
    場所用工具相片十三張，係以科學、機械之方式，對於所拍
    攝內容所為忠實且正確之記錄，性質上並非供述證據，應無
    刑事訴訟法第一百五十九條第一項規定之適用。
二、訊據被告丙○○、乙○○對於上揭事實均坦承不諱，核與證
    人甲○○（告訴人鼎雲公司之總務）迭於警詢、偵訊及審理
    中、庚○○（告訴人鼎雲公司之代表人）於警詢中、劉吉龍
    於警詢及偵訊中，以及處理本件之警員戊○○、己○○及被
    告丙○○於審理中證述情節相符，並有贓物認領保管單、扣
    押物品清單各一份、行竊及起獲贓物和現場所用工具相片十
    三張可稽，復有被告乙○○所有供竊取電纜線使用之電纜剪
    一支扣案為證，事證明確，被告二人犯行均洵堪認定。
三、按老虎鉗及電纜剪，均係屬鐵製而足以剪斷電纜線之利器，
    客觀上均足以威脅人之生命身體之安全，可供兇器使用。核
    被告二人所為，均犯刑法第三百二十一條第一項第三款之攜
    帶兇器竊盜罪。按刑法上接續犯之概念係指數行為於同時同
    地或密切接近之時地實施，侵害同一之法益，各行為之獨立
    性極為薄弱，依一般社會健全觀念，在時間差距上，難以強
    行分開，在刑法評價上，以視為數個舉動之接續施行，合為
    包括之一行為予以評價，較為合理（最高法院八十六年台上
    字第三二九五號判例意旨可參）。被告二人在同一日相隔僅
    約四小時之密接時間內，均基於竊取告訴人鼎雲公司之電纜
    線之意，二次同在該公司之廠房處，且均以剪斷拿取之相同
    手法，竊取該公司之電纜線，時間極為密接，地點亦為相同
    ，犯罪手法相同且侵害同一法益，該二次竊取電纜線之舉動
    ，應評價視為數個舉動接續施行，而實行完成一個竊盜犯罪
    之接續犯。被告二人就上開犯行，有犯意之聯絡及行為之分
    擔，為共同正犯。
四、被告二人除均稱被告丙○○係持被告乙○○提供之老虎鉗，
    而竊取告訴人鼎雲公司廠房二樓置物區之電箱內為鼎雲公司
    所有之淺綠色電纜線及深綠色電纜線各一條，而非持扣案之
    電纜剪所為等語外，尚均稱被告丙○○竊得該淺綠色電纜線
    並交付被告乙○○後，被告乙○○剪下將該淺綠色電纜線之
    一部分，並將剪下之部分剝離外皮與裸銅線，而在工務室查
    獲之外皮與裸銅線已遭剝離之電纜線（外皮及裸銅線各長約
    十公尺），即上揭原屬被竊之淺綠色電纜線而遭被告乙○○
    剪下並剝離外皮與裸銅線之部分，並非被告丙○○另於九十
    六年五月七日十九時許再持電纜剪剪取告訴人公司廠房外圍
    而竊得之電纜線，被告丙○○除將前開用老虎鉗竊取之淺綠
    色電纜線及深綠色電纜線各一條交付被告乙○○外，並未交
    付其他電纜線等語，且由查獲贓物之相片觀察（見警卷第六
    八頁之編號十一、十二相片），上開外皮與裸銅線已遭剝離
    之電纜線，係為淺綠色，顏色與被告丙○○在告訴人鼎雲公
    司廠房二樓置物區之電箱內竊取之淺綠色電纜線相同，二者
    亦均為一般家用電線之粗細，然依被告丙○○指認其持扣案
    之電纜剪於同日二十時許在鼎雲公司廠房外圍剪取電纜線之
    現場相片（見警卷六二頁編號一相片），該遭剪斷而殘存之
    電纜線為黑色，且有如成人食指般粗細，與前開外皮與裸銅
    線已遭剝離之電纜線之顏色、粗細明顯有別，則被告二人上
    開所陳，應可為信，故公訴意旨認被告丙○○係持扣案之電
    纜剪在告訴人鼎雲公司廠房二樓置物區之電箱內剪取電纜線
    ，以及前揭皮與裸銅線已遭剝離之電纜線，係被告丙○○於
    同日二十時許持扣案之電纜剪在告訴人鼎雲公司廠房外圍剪
    取後交付被告乙○○等語，容有誤會，應予更正。又被告丙○○先前於九十三年間因違反毒品危害防制條例案件，經臺
    灣高雄地方法院判處有期徒刑四月確定，並於九十三年十二
    月十二日執行完畢，有臺灣高等法院被告全國前案紀錄表一
    份可稽，其於徒刑執行完畢後，五年內再故意犯本件有期徒
    刑以上之罪，為累犯，應依刑法第四十七條第一項規定加重
    其刑。
五、爰審酌被告二人竊取他人之物品，侵害他人之財產安全，並
    破壞社會安寧，然念渠等於第二次審判期日中尚知坦承犯行
    ，尚見存有悔悟認錯之心，犯後態度並非極為惡劣等一切情
    狀，分別量處如主文所示之刑。又查被告乙○○先前未曾受
    有期徒刑以上刑之宣告，有臺灣高等法院被告全國前案紀錄
    表一份可憑，素行並非不良，其失慮致未顧及他人之財產權
    益而擅自竊取，然業知坦承犯行認錯，尚見存有悔悟之心，
    而證人甲○○亦稱若被告乙○○坦承認錯，告訴人鼎雲公司
    願予原諒等語，且被告乙○○現從事水電工作，有正當工作
    ，舉動，信經本次偵查、審理程序，當知所警惕而無再犯之
    虞，本院因認上開所宣告之刑以暫不執行為適當，爰依刑法
    第七十四條第一項第一款規定，併予諭知緩刑二年，以啟自
    新，再考量被告乙○○輕忽他人之財產權益而為竊取行為，
    顯係欠缺守法之正確觀念，為強化其法治概念，使其於緩刑
    期內能深知警惕，並使緩刑宣告不致輕易遭到撤銷，乃併依
    刑法第七十四條第二項第五款之規定，命被告應依執行檢察
    官之命令，向指定之公益團體、地方自治團體或社區，提供
    四十小時之義務勞務。扣案之電纜剪一支，係被告乙○○所
    有而供本件犯罪使用之物，為被告二人供陳在卷，基於共犯
    須就全部犯行負責之原則，應依刑法第三十八條第一項第二
    款規定宣告沒收；至於供竊取告訴人鼎雲公司廠房二樓置物
    區電箱內之電纜線使用之老虎鉗，因未扣案，且非違禁物或
    須義務沒收之物，故不併予宣告沒收，附此敘明。
據上論斷，應依刑事訴訟法第二百九十九條第一項前段，刑法第
第二十八條、第三百二十一條第一項第三款、第三十八條第一項
第二款、第四十七條第一項、第七十四條第一項第一款、第二項
第五款，判決如主文。
本案經檢察官丁○○到庭執行職務
中    華    民    國    97    年    4     月    30    日
                        刑事第十一庭  法  官  陳威龍
以上正本證明與原本無異。
如不服本判決應於收受本判決後10日內向本院提出上訴書狀，並
應敘述具體理由。如未敘述上訴理由者，應於上訴期間屆滿後20
日內向本院補提理由書狀（均須按他造當事人之人數附繕本）「
切勿逕送上級法院」。
                                      書記官  鄭吉裕
中    華    民    國    97    年    4     月    30    日
附錄本案論罪科刑法條全文：
刑法第321條第1項第3款
犯竊盜罪而有左列情形之一者，處6月以上、5年以下有期徒刑：
三、攜帶兇器而犯之者。


司法院資訊處製作；財團法人民間司法改革基金會備份。
